---
title: "Presentation Ninja"
subtitle: "⚔<br/>with xaringan"
author: "Yihui Xie"
institute: "RStudio, PBC"
date: "2016/12/12 (updated: `r Sys.Date()`)"
output:
  xaringan::moon_reader:
    self_contained: true
    lib_dir: libs
    nature:
      highlightStyle: github
      highlightLines: true
      countIncrementalSlides: false
---

```{r xaringanExtra-clipboard, echo=FALSE}
# esto nos permite generar un copy code en todos los code chunks
xaringanExtra::use_clipboard()
```



# primer diapo

esta es ka primer diapo

---

# Segunda diapo

contenido de la segunda diapo

---

la funcion xaringan::inf_mr()

genera una previsualizacion en tiempo real

esto se ve en el panel Viewer del panel inferior derecho

---

Agregando boton para copiar codigo

esto se realiza con la paqueteria xaringanExtra

y el comando xaringanExtra::use_clipboard

y se agrega un code chunk al principio

---

Agregando code

```{r prueba}
2 + 2
```

---

# self_contained

self_contained: true

se coloca en el YAML despues de xaringan::moon_reader:

para generar una carpeta con toda la informacion (imagenes, tablas, etc) que ocupa la presentacion 
